# 确认原因的存货盘盈盘亏会计处理

提问人：heihaha 时间：2018-07-26 00:51:22
企业 6 月末进行存货盘点，并对原材料盘盈盘亏原因追查，系计量错误，且该批次存货全部于本年度销售确认收入，那么可否如下处理： 借：主营业务成本 贷：存货
即补记直接材料并确认成本

回答人：chenyiwei
能否进一步查明该计量差错发生的期间，确定 2017 年末无误而是在 2018 上半年内新发生的？或者该差错的影响显著不重大？否则应作为重大前期差错追溯重述前期比较数据。